【裁判字號】    90,易,159
【裁判日期】    900727
【裁判案由】    妨害自由等
【裁判全文】
臺灣花蓮地方法院刑事判決                        九十年度易字第一五九號
    公  訴  人  臺灣花蓮地方法院檢察署檢察官
    被      告  乙○○
右列被告因妨害自由案件，經檢察官提起公訴（九十年度偵字第一九七號），本院判
決如左︰
    主  文
乙○○損壞他人之玻璃壹片，足以生損害於他人，累犯，處有期徒刑參月，如易科罰
金，以參佰元折算壹日。竹竿壹支沒收。又以加害身體之事，恐嚇他人致生危害於安
全，累犯，處有期徒刑肆月，如易科罰金，以參佰元折算壹日。應執行有期徒刑陸月
，如易科罰金，以參佰元折算壹日。竹竿壹支沒收。
    事  實
一、乙○○曾於民國八十五年間因犯毀損罪，經台灣高等法院花蓮分院判處有期徒刑
    三月，得易科罰金確定，於八十六年二月四日易科罰金執行完畢，仍不知悔改，
    乙○○平素有於住處附近丟擲垃圾以及不潔物品之習性，與鄰居相處不睦，其於
    九十年一月三日二十三時四十五分許，在花蓮市○○路二四九巷四十六號其住處
    樓上陽台，因不滿鄰居丁○○使用洗衣機發出聲音，竟基於毀損之犯意，持其所
    有之竹竿壹支（未扣案）及不知何人所有之石塊四個，以竹竿戳兼用石塊丟擲之
    方式，毀損位於花蓮市○○路一九九巷二十五弄三號二樓丁○○住處之窗戶玻璃
    一片，致玻璃不堪使用，足以生損害於丁○○。乙○○並基於恐嚇之犯意，對丁○○出言恐嚇稱：「如果你再去告，我就傷害你」，使丁○○心生畏懼，以此加
    害身體之事，恐嚇丁○○致生危害於安全。
二、案經丁○○訴由花蓮縣警察局花蓮分局報請臺灣花蓮地方法院檢察署檢察官偵查
    起訴。
    理  由
一、被告乙○○於本院訊問時矢口否認有為前述犯行，辯稱：我沒有拿石頭打破丁○○住處的玻璃，沒有恐嚇丁○○，因為九十年一月三日晚上丁○○深夜使用烘乾
    機，使我睡不著覺，我才起來洗竹竿而弄破他家的玻璃。然後我在凌晨三點有去
    中華派出所報警，並請警員到我家來聽丁○○家的烘乾機的吵鬧聲，但警員沒有
    處理；證人甲○○所述不實，當時是冬天門窗都關起來，證人怎可能聽到我講話
    的內容云云。
二、惟查：前述事實，被告已經坦承有用竹竿弄破告訴人住處之玻璃，並經告訴人丁○○指訴歷歷，及證人甲○○、丙○○證稱可參，復有本院勘驗筆錄、現場圖、
    花蓮縣花蓮地政事務所土地複丈成果圖各一份、照片數張附卷，暨石頭四顆扣案
    可稽，被告住處後陽台與告訴人住處隔一條防火巷，被告陽台與告訴人窗戶玻璃
    破損處距離約二點六公尺，且告訴人家中僅有洗衣機，並無烘乾機，證人甲○○
    住家在丁○○住家旁，丙○○住處在丁○○家斜對面、面對該防火巷等情，有本
    院勘驗筆錄及前開複丈成果圖各一份可參，被告如非基於故意而為，豈有可能「
    不小心」戳或打破二點六公尺外之玻璃，其顯有毀損故意，至為明確，另被告為
    前述恐嚇犯行時，以證人甲○○住處位置，確有可能聽聞被告之恐嚇言詞。被告
    否認犯行，顯然不可採信。本件事證明確，被告犯行已可認定。
三、核被告所為，係犯刑法第三百五十四條之毀損罪，同法第三百零五條之恐嚇危害
    安全罪。被告所犯二罪間，犯意各別，行為互殊，應予分論併罰。被告有事實欄
    所載之犯罪科刑執行情形，此有台灣高等法院被告全國前案紀錄表一份在卷可參
    ，其受有期徒刑執行完畢後，五年以內再犯有期徒刑以上之本罪，為累犯，應依
    法加重其刑。爰審酌被告之前科紀錄（其於八十五年間之毀損案件，即係以磚塊
    毀損丁○○所有之洗衣機，此外，被告尚曾於八十八年間因犯二次傷害罪，經分
    別判處拘役二十五日、拘役五十日，均得易科罰金確定，且此二件均係對鄰居所
    為之傷害犯行，有判決書在卷可參），其素行不良，且平素亂丟垃圾，辱罵鄰居
    （證人丙○○證稱被告習慣性以三字經辱罵告訴人，本院卷十七頁筆錄參照），
    於深夜毀損被害人家中之玻璃復恐嚇被害人，其行徑於現今住居密集之社會中，
    嚴重影響鄰居之日常生活，實有加以從重量刑之必要，再審酌其犯罪動機、目的
    、手段、智識程度、犯後態度等一切情狀，量處如主文所示之刑，並諭知易科罰
    金之折算標準，及定應執行刑。再查(一)按行為後法律有變更者，適用裁判時之法
    律；但裁判前之法律有利於行為人者，適用最有利於行為人之法律，刑法第二條
    第一項定有明文。且如易服勞役、易科罰金等法令之變更，亦有刑法第二條第一
    項規定之適用（最高法院二十四年七月刑庭總會決議、最高法院二十九年度上字
    第五二五號判例參照）。(二)刑法第四十一條業於九十年一月四日修正，同年一月
    十日經總統公布實施，該條第一項修正為：「犯最重本刑為五年以下有期徒刑之
    罪，而受六月以下有期徒刑或拘役之宣告，因身體、教育、職業、家庭之關係或
    因其他正當事由，執行顯有困難者，得以一元以上三元以下折算一日，易科罰金
    。但確因不執行所宣告之刑，難收矯正之效或難以維持法秩序者，不在此限。」
    較諸修正前刑法第四十一條規定：「犯最重本刑為三年以下有期徒刑以下之刑之
    罪，而受六月以下有期徒刑或拘役之宣告，因身體、教育、職業或家庭之關係，
    執行顯有困難者，得以一元以上三元以下折算一日，易科罰金」，就易科罰金部
    分，以新法對行為人較為有利，是依據前開說明，本案自應適用修正後之刑法第
    四十一條第一項前段規定，對被告諭知易科罰金之折算標準。末查供本案犯罪所
    用之竹竿壹支為被告所有，為被告在警訊時自承不諱，應依法宣告沒收，至於扣
    案石頭四個雖為供本案犯罪所用之物，但不能證明為被告所有，自毋庸宣告沒收
    ，附此敘明。
據上論斷，應依刑事訴訟法第二百九十九條第一項前段、刑法第三百五十四條、第三
百零五條、第四十七條、第二條第一項前段、第四十一條第一項前段、第三十八條第
一項第二款、第五十一條第五款、罰金罰鍰提高標準條例第一條前段、第二條，判決
如主文。
中        華        民        國    九十    年    七    月    二十七日
                                    臺灣花蓮地方法院刑事庭
                                        法  官  楊  碧  惠
右正本證明與原本無異。
如對本判決不服，應於送達後十日內，向本院提出上訴狀。（應抄附繕本）告訴人或
被害人如對於本判決不服者，應具備理由請求檢察官上訴，其上訴期間之計算係以檢
察官收受判決正本之日期為準。
                                       法院書記官
中        華        民        國    九十    年    八    月      二      日
附錄本判決論罪之法律條文：
刑法第三百五十四條：
毀棄、損壞前二條以外之他人之物或致令不堪用，足以生損害於公眾或他人者，處二
年以下有期徒刑、拘役或五百元以下罰金。
刑法第三百零五條：
以加害生命、身體、自由、名譽、財產之事恐嚇他人，致生危害於安全者，處二年以
下有期徒刑、拘役或三百元以下罰金。


司法院資訊處製作；財團法人民間司法改革基金會備份。
